【裁判字號】    92,上易,1391
【裁判日期】    920930
【裁判案由】    竊盜
【裁判全文】
臺灣高等法院刑事判決                          九十二年度上易字第一三九一號
    上  訴  人
    即  被  告    甲○○
右上訴人即被告因竊盜案件，不服臺灣桃園地方法院九十一年度易字第一二八九號，
中華民國九十二年三月二十五日第一審判決（起訴案號：臺灣桃園地方法院檢察署九
十年度偵緝字第七九一號），提起上訴，本院判決如左：
    主  文
上訴駁回。
    事  實
一、甲○○意圖為自己不法之所有，於民國（下同）九十年二月上旬（起訴書記載為
    下旬）某日，在時任金鷹建築物管理維護有限公司（下稱金鷹公司）設於桃園縣
    桃園市○○街一一五號六樓之辦公室，竊取金鷹公司負責人乙○○已填載完成置
    於辦公桌上如附表所示之支票（原審判決書附表將支票票面金額記載為新臺幣三
    十萬元，應係三萬元）一紙。得手後旋即將支票持交盧邱秀寶以充作車禍之賠償
    金。嗣乙○○發覺支票失竊，於同年三月六日申報遺失，而盧邱秀寶於同年月九
    日提示付款，經以已掛失止付為由遭退票，始知上情。
二、案經桃園縣警察局大園分局報請臺灣桃園地方法院檢察署檢察官偵查起訴。
    理  由
一、訊據被告甲○○，矢口否認有竊取如附表所示支票之犯行，辯稱：乙○○在金鷹
    公司永順街之辦公室持該支票抵付所欠薪資之際，尚有許國禎在場目睹，其並未
    竊取支票云云。
二、經查：
（一）如附表所示之支票係被告於九十年二月初交付盧邱秀寶，並由盧邱秀寶於九十
      年三月九日提示付款遭退票一情，業據證人盧邱秀寶於警詢時證述屬實（臺灣
      桃園地方法院檢察署九十年度偵字第一一一四三號偵查卷第三頁反面，證人盧
      邱秀寶於警詢時所為之陳述，被告未於本院言詞辯論終結前聲明異議，依新修
      正刑事訴訟法第一百五十九條之五第二項、第一項規定，視為於審判程序同意
      作為證據，本院審酌該陳述作成時之情況，認為適當，得為證據），並有支票
      及退票理由單影本各一紙在卷（同上偵查卷第九頁、第七頁）可稽；又該紙支
      票乃乙○○於九十年二月間原欲簽發交予員工林博宜，於同年月上旬不詳時間
      ，在其辦公室失竊，迨乙○○發覺後，於同年三月六日申報掛失止付等情，亦
      迭據證人乙○○於原審及本院調查時結證無訛（原審九十一年八月二十六日及
      九月二十三日訊問筆錄、本院九十二年六月十一日訊問筆錄），復有遺失票據
      申報書一紙附卷（同上偵查卷第八頁）可佐。參以證人林博宜於原審調查時結
      證所稱：於九十年二月間，因家中缺錢，向老闆乙○○預借薪資三萬元，等候
      數日乙○○未交票，經撥打電話提醒乙○○，乙○○即貸與現金三萬元（原審
      九十一年九月二十三日訊問筆錄），及證人許國禎於原審調查時結證稱並未目
      睹乙○○交票予被告（原審九十一年十月二十一日訊問筆錄）等語，益徵乙○
      ○所陳並未交票予被告一節非虛。
（二）被告於原審係辯稱因向乙○○預借薪資而由乙○○交付如附表所示之支票，經
      原審認依卷附薪資計算表之記載，被告雖自八十九年十月間任職金鷹公司起（
      其後離職，並於九十年一月回任），即有預借薪資情形，其中八十九年十一月
      之薪資二萬零三百十五元（已預借一萬六千元）、八十九年十二月之薪資二萬
      四千七百二十元（已預借一萬八千元）、九十年一月之薪資二萬四千七百七十
      二元（已預借二萬三千元），然被告每月之薪資均未逾三萬元，所辯顯與常情
      有違，而不予採信。被告於本院調查時則改稱該紙支票係乙○○持以抵付所欠
      之薪資，前後辯詞不一，已難遽信；另原審經徵得被告及證人乙○○之同意，
      囑託法務部調查局施作測謊鑑定，結果以：「甲○○稱：其未偷乙○○三萬元
      支票，經測試呈情緒波動反應，研判有說謊」、「乙○○稱：其未交付三萬元
      支票給甲○○，經測試無情緒波動反應，研判未說謊」一情，亦有法務部調查
      局九十二年一月十五日調科參字第０九一００八０四六五０號測謊報告書在卷
      可稽。而按測謊鑑定，係依一般人在說謊時，會產生遲緩、緊張、恐懼、不安
      等心理波動現象，乃以科學方法，由鑑定人利用測謊儀器，將受測者之上開情
      緒波動反應情形加以紀錄，用以判別受測者之供述是否真實。故測謊鑑定，倘
      鑑定人具備專業之知識技能，復事先獲得受測者之同意，所測試之問題及其方
      法又具專業可靠性時，該測謊結果，如就否認犯罪有不實之情緒波動反應，雖
      不能採為有罪之唯一證據，但非無證據能力，仍得供裁判之佐證，其證明力如
      何，事實審法院自得依職權自由判斷（最高法院八十七年度臺上字第三九二八
      號判決意旨參照）。本院自得援該測謊結果資為對被告不利認定之佐證。被告
      所辯支票係乙○○所交付云云，無足採信。本件事證明確，被告之犯行洵堪認
      定。
三、核被告所為，係犯刑法第三百二十條第一項之竊盜罪。原審基此認定，援引刑事
    訴訟法第二百九十九條第一項前段、刑法第三百二十條第一項、第四十一條第一
    項前段、罰金罰鍰提高標準條例第一條前段、第二條等規定，經審酌被告犯罪之
    動機、目的、手段、所生損害，及犯罪後之態度等一切情狀，量處被告有期徒刑
    四月，並諭知如易科罰金之折算標準為以三百元折算一日。經核其認事及用法，
    均無違誤，量刑亦甚允當，應予維持。被告提起上訴仍執陳詞，空言否認犯罪，
    為無理由，應予駁回。
據上論斷，應依刑事訴訟法第三百六十八條，判決如主文。
本案經檢察官李良忠到庭執行職務
中    華    民    國      九十二      年      九      月      三十      日
                              臺灣高等法院刑事第六庭
                                  審判長法  官  陳  春  秋
                                        法  官  洪  英  花
                                        法  官  王  麗  莉
右正本證明與原本無異。
不得上訴。
                                        書記官  蘇  秋  
中    華    民    國      九十二      年      九      月      三十      日
附表：
┌───────┬───────┬──────┬────┬─────┐
│發    票    人│發    票   日 │  付  款  人│票面金額│支票號碼  │
├───────┼───────┼──────┼────┼─────┤
│金鷹建築物管理│九十年三月七日│新竹國際商業│新臺幣  │ＡＡ三二六│
│維護有限公司  │              │銀行中山分行│萬元  │五一七四  │
└───────┴───────┴──────┴────┴─────┘
附錄本案論罪科刑法條全文
刑法第三百二十條第一項：
意圖為自己或第三人不法之所有，而竊取他人之動產者，為竊盜罪，處五年以下有期
徒刑、拘役或五百元以下罰金。


司法院資訊處製作；財團法人民間司法改革基金會備份。
